# 关于合并子公司变更后坏账的问题

提问人：liddylove2017 时间：2017-01-09 14:45:07
陈老师，想问一下，子公司 15 年其他应收款末挂账 200 万元，由于抵消，合并报表坏账为 0 。 然后 16 年子公司转让，不具有任何控制关系，期末子公司属于无关联公司，那么这 200 万元的坏账在合并层面我是否需要按 2 年的账龄计提，而非 1 年的账龄比例计提？

回答人：chenyiwei
可以这样理解。分析账龄的目的是确定应收款项的可收回金额。从你说的情况看，虽然合并报表层面这笔应收款项是自丧失控制权之日才出现的，但事实上该笔内部往来早已形成，应自最初内部往来发生之日起计算账龄。